= Weekly-Meeting 10.06.2025
Anwesend: Monika, Felix, Nicola, Patrick, Paul, Tristan, Martin (vollständig)

== To Do's
-	C4 Model+ Wireframe Zirkelbach fertig aber fragen obs passt (Patrick)
-	Mit VM auseinandersetzen (Patrick, Paul)
--> Node-Installation & Supabase-Connection (fortläufig)
-	Design für Präsentation (Canva) (jeder der möchte)
-	Sprint-Backlogs => Rückfrage Coach (Patrick, Monika)
-	Überarbeitung der Akzeptanzkriterien der User-Stories (Nicola, Tristan, Martin)
-	Architektur-Entscheidungen in architecture-notebook eintragen (Dev-Team)
-	Miro Colorhunt&Dribble Screenshot+Link (jeder)
-	Risiken ausarbeiten (Tristan)
-	Domänenmodell (Monika, Nicola, Martin)
-	Dokumentation-Rohversion (Felix)
- Architektur-Entscheidungen in architecture-notebook eintragen (Dev-Team)

== Done
- Emoticons fertig
Rückmeldung Zirkelbach zu VM
