= Development-Team Meeting-Protokoll
:doctype: book
:revdate: 2025-11-28
:revnumber: 1.1
:toc: left
:toclevels: 2
:icons: font

== Meeting-Informationen

*Meeting-Typ:* Development Team Sync  
*Datum:* 18.11.2025  
*Uhrzeit:* 13:00 - 13:45 
*Ort / Plattform:* In Person / Discord  
*Mod:* Verteilt  
*Protokoll:*  Paul Händler  
*Iteration:* Iteration xx (DD.MM.–DD.MM.YYYY)  
*Teilnehmende:* Patrick, Felix, Martin, Tristan, Paul

== Zweck

Diese Meetings sind ausschließlich für das **Devteam** vorgesehen und dienen der Absprache bzw. sind für u.A. folgende Zwecke gedacht:

- Austausch über technischen Fortschritt in Iteration  
- Identifizierung und Lösung aktueller Blocker  
- Abstimmung zu Architektur- und Tooling-Themen
- interne Verteilung von technischen Tasks
- Absprache über Coding-Practices / Reviews  
- Vorbereitung von Fragen an den PO für das nächste Refinement

== Agenda

. Kurzes Check-in
. Änderungen aus Refactoring vorstellen
. Zwischenstand vorstellen
. Arbeitsaufwand schätzen und Aufgabenverteilung Brainstorming
. New Way of working etabliert


== Umsetzungen / Änderungen

|===
| Thema/US/Task | Beschreibung | Entscheidungen / Aktionen | Verantwortlich | Bemerkungen

| Änderungen aus Refactoring vorstellen
| Die Änderuzngen aus dem Refactoring wurden vorgestellt und besprochen.
| Neue Namenskonventionen für Branches und  neue Projektstrukturen wurden eingeführt.
| Alle Teammitglieder
| ---

| Arbeitsaufwand schätzen und Aufgabenverteilung Brainstorming
| Dev-Team hat den Arbeitsaufwand für die anstehenden Aufgaben der nächsten Iteration geschätzt und eine vorläufige Aufgabenverteilung besprochen.
| Teammitglieder haben Ihre Notizen im Miro hinterlegt
| Alle Teammitglieder
| ---

| New way of working etabliert
| Team Mitglieder haben sich auf einen neuen Arbeitsprozess geeinigt, der umsetzung der Issue in kleinen Teams (2-3 Personen) vorsieht. Hierbei sollen Teammitglieder die Issues gemeinsam bearbeiten und sich gegenseitig unterstützen (Pair-Programming). Eine Trennung in Frontend und Design / Backend und Datenbanken wurde von Teammitgliedern gewünscht.
| Kleine Teams für die nächsten Issues wurden abgesprochen. (xref:https://miro.com/app/board/uXjVIEsUdgw=/[Miro])
| Alle Teammitglieder
| ---
|===

== Diskussionszusammenfassung

|===
| Thema/US/Task | Diskussionspunkte | Entscheidungen / Aktionen | Fällig am

| Unzufriedenheit mit bisherigen Fortschritten
| * Wie können die Anforderungen besser umgesetzt werden? Welche Hindernisse gibt es?
  * Wie können unterschiedliche Wissensstände und Erfahrungen im Team besser genutzt werden?
| Team hat beschlossen, den New Way of Working einzuführen, inklusive Pair-Programming in kleinen Teams.
| Sofort
|===


== Technische Notizen [[technischeNotizen]]

* Code / Architektur-Updates:  
** Siehe (xref:../docs/protokolle/refactor-meeting-zusammenfassung.adoc#praktiken[Refactor Meeting Zusammenfassung])
** (xref:https://miro.com/app/board/uXjVIEsUdgw=/[Miro])



== To-Do / Action Items

|===
| # | Aktion | Verantwortlich | Status | Fällig am

| 1 
| Bisherige Datenbankabfragen durch Prisma-Abfragen ersezten
| Tristan, Patrick, Paul
| In Bearbeitung
| 01.12.2025

| 2
| Datenbankschema in Supabase anpassen
| Tristan, Patrick, Paul
| In Bearbeitung
| 01.12.2025

| 3
| Besprechung mit externen Entwicklern um Feedback zum Projekt und der Vorgehensweise einzuholen
| Tristan, Paul
| Beendet
| 19.10.2025


|===


== Learnings / Verbesserungen

* Was gut funktioniert hat:  
** Kommunikation im Team 
** Effektive Nutzung von Miro für die Zusammenarbeit
** Einhaltung von Deadlines

* Was verbessert werden kann:  
** Einhaltung von Namenskonventionen
** bessere Verteilung der Aufgaben im Team ((xref:https://miro.com/app/board/uXjVIEsUdgw=/[Miro]))
** gemeinsamer way of working

* Folgeaktionen:  
** Namenskonventionen benutzen
** New way of working einhalten
** Regelmäßige Check-ins in den kleinen Pair-Programming-Teams

== Nächste Schritte

* Nächstes Meeting: 18.11.2025 / In Person / 15:15


