= Weekly-Meeting und Retro 03.06.2025
Anwesend: Monika, Felix, Nicola, Patrick, Paul, Tristan, Martin (vollständig)

== To Do's
- Wireframes: Lo-Fi vor Hi-Fi (App auf Miro), handschriftlich, klick auf button muss verständlich dargestellt werden (Slideshow) (Patrick in Miro)
- C4-Modell Level 2 (Paul, Patrick)
- Folie Produktkonzept, Zielgruppe, Positionierung, Features
- evtl. Fragen vor Präsi an Kommilitonen verteilen ;-)
- Vorbereitung für Domänenmodell im Miro
  => Brainstorming in Miro (jeder)
  => Gruppierung beim nächsten Meeting gemeinsam
  => Erstellung UML-Klassendiagramm (eine/r)
  => Abstimmung/ Diskussion gemeinsam anschließend
- Dokumentation Methoden und Praktiken für Präsi (Felix)
- Auswahl Design für Präsi (Monika)
- Emoticons für "glücklich" / "traurig" zeichnen (Nicola)
- individuelle Reflexion fertigstellen bis 23.06. (jeder)
- Absprache und Doku über "lessons learned" am 24.06. (gemeinsam)
- Risiken ergänzen (jeder)
- Sprint-Backlogs => Rückfrage Coach (Monika)
- zusätzliches Dokument Sprint-Backlog im Repo anlegen (Ziel, ausgewählte Einträge aus Product Backlog, Liefertermine)
- Überarbeitung der Akzeptanzkriterien der User-Stories, die als nächstes dran sind
- Ergänzung aller User Stories mit Label "must" und Prio "1" durch Dev-Team => Einschätzung Aufwand / Schwierigkeit für Umsetzung (Martin, Tristan)
- Nachfrage Zuteilung VM (Patrick)
- Glossary überarbeiten / ergänzen (Nicola, evtl. später)
- Erstellen von Issues aus Protokoll-ToDos (Martin, Tristan)
- Architektur-Entscheidungen in architecture-notebook eintragen (Paul, Patrick)

== Done
- Persona für andere Stakeholder anlegen => nein
- UserStories gemeinsam besprechen/aktualisieren
- MoSCow Labels aktualisieren
- technische Entscheidungen (von Dev-Team) vorgestellt, siehe Protokoll "meeting-devteam-2025-05-26.adoc"

=== Nächstes Meeting
- nächsten Dienstag (10.06.) 13.45 Uhr per discord
