= Entwicklungs-Team Meeting-Protokoll
:doctype: book
:revdate: 2025-10-27
:revnumber: 1.1
:toc: left
:toclevels: 2
:icons: font

== Meeting-Informationen

*Meeting-Typ:* Development Team Sync  
*Datum:* 27.10.2025  
*Uhrzeit:* 18:00–19:45 Uhr  
*Ort / Plattform:* Discord  
*Mod:* Verteilt  
*Protokoll:* Tristan  
*Iteration:* Iteration 05 (21.10.–17.11.2025)  
*Teilnehmende:* Felix, Paul, Patrick, Martin, Tristan

== Zweck

Diese Meetings sind ausschließlich für das **Devteam** vorgesehen und dienen der Absprache bzw. sind für u.A. folgende Zwecke gedacht:

- Austausch über technischen Fortschritt in Iteration  
- Identifizierung und Lösung aktueller Blocker  
- Abstimmung zu Architektur- und Tooling-Themen
- interne Verteilung von technischen Tasks
- Absprache über Coding-Practices / Reviews  
- Vorbereitung von Fragen an den PO für das nächste Refinement

== Agenda

. Kurzes Check-in
. Deployment in Docker  
. Aktuelle technische Themen, Aufteilung Tasks 
. Code Review & Testing  
. Fragen / Infos an die PO  

== Umsetzungen / Änderungen

|===
| Thema/US/Task | Beschreibung | Entscheidungen / Aktionen | Verantwortlich | Bemerkungen

| Projektstruktur
| Projektstruktur überarbeitet
| - new Branch Komponentenkapselung - Unterteilung in Experiment, Hauptprojekt und Prototyp Login
| Paul
| -

| Deployment für Entwicklung 
| Einbindung Dockercontainer für erleichtertes Testen 
| - Dockercontainer umgesetzt - Dokumentation/Tutorial unter /docu/Doku-Docker.adoc 
| Paul
| -
|===

== Diskussionszusammenfassung

|===
| Thema/US/Task | Diskussionspunkte | Entscheidungen / Aktionen | Fällig am

| B033 Markierung erfüllter Habits
| Akzeptanzkriterien, Aufwand, Verantwortliche, Task
| Subissue für Task ausgearbeitet (Tristan), Umsetzung nicht auf Frontend, Backend aufteilen, da Schichten zu eng gekoppelt -> Umsetzung in Pairprogramming (Patrick, Paul)
| 17.11.

| B011 Übersicht anstehende Habits
| Unklarheiten: Akzeptanzkriterien, Umsetzung
| Anpassung der AK, Subissue ausgearbeitet (Patrick) -> Navbar, eventuelle Ausarbeitung durch PO gefordert
| 17.11.

| Code Praktiken
| Branches, Pull-Requests
| Entwicklung, Fixes auf getrennten Branches, für Merge in Main-Branch min. 2 "Reviews" nötig
| -

| Weitere User-Storys für Iter. 05
| B006 Tracking, B029 Habits mit Parametern, B016 Habit Stacking
| B006 und B029 - Überlegungen zu DB nötig; B016 - eventuell neuer feature-branch für prototyping/experimentieren  
| 28.10. Weekly
|===

== Technische Notizen [[technischeNotizen]]

* Code / Architektur-Updates:  
** neuer Branch -> *Komponentenkapselung* für Umsetzung der in VL vorgestellten Praktiken wie  bspw. _Information Hiding_ (siehe Kapitel 1: Grundlagen und Prinzipen des Softwaredesigns)
** Docker Container für lokales Deployment eingerichtet, Dokumentation in Projekt unter src/Gewohnheitstier/docu/Doku-Docker.adoc (xref:../src/Gewohnheitstier/docu/Doku-Docker.adoc#praktiken[Doku-Docker.adoc])


== Fragen / Infos an den Product Owner

|===
| # | Thema / Frage | Kontext / Beschreibung | Verantwortlich für Weitergabe | Status

| 1
| Unklarheit B011
| "bereits erledigt visuell unterscheidbar" - wie umsetzen? (detailiertere Beschreibung). Wo sollen solche "Designentscheidungen" dokumentiert werden?
| Tristan
| offen

| 2
| Weitere User Story nötig 
| Aus B011 geht Menü mit Navbar hervor -> einziges Element ist dort "Übersicht" wird aktuell bearbeitet => neue User Story für weitere Seite, erreichbar über Menüeintrag, speziell für "Habiterstellung"
| Tristan
| offen/geklärt

| 3
| Refinement nächster User Storys
| Devteam benötigt nächste US fein ausgearbeitet, um unterbrechungsfrei weiterarbeiten zu können (Vorschlag: B006, B029 und B016)
| Tristan
| offen

| 4
| Wo technische Entscheidungen/Begründungen zu Features dokumentieren?
| Devteam ist sich unsicher wie/wo feine technische Entscheidungen (neben Kommentare in Codebase) dokumentiert werden sollen? *Beispiel, B033:* "Checkbox aktualsiert über call/request _last_checked_ in DB, wenn _last_checked_ >= _value_ wird _streak_ zurückgesetzt" ---
VL04: Design-Dokument oder neuer Abschnitt in ArchitectureNotebook...
| Tristan
| offen

| 5
| Definition of Ready (xref:../project_management/project_plan.adoc#dor[ProjectPlan.adoc -> 4.1 Definiton of Ready])
| Arbeiten wir tatsächlich nach DOR, ist DOR eventuell anzupassen? Insbesondere die letzten 5 Punkte von 
| Tristan
| offen

|===

== To-Do / Action Items

|===
| # | Aktion | Verantwortlich | Status | Fällig am

| 1
| Dokumentation der technischen Details/Entscheidungen der Feature Umsetzung von *B033*
| Paul, Patrick
| in Arbeit
| 17.11.2025

| 2
| Überlegungen zu Änderungen der DB für kommende Features (B006 und B029)
| Martin
| in Arbeit
| 17.11.2025

| 3
| Dokumentation der Inhalte aus <<entscheidungen>> und <<technischeNotizen>>
| Tristan + offen
| in Arbeit
| 17.11.2025


| 4
| Komponententrennung/Seperation of Concerns, Information Hiding ausarbeiten/implementieren
| Tristan
| geplant
| 17.11.2025
|===

== Entscheidungen [[entscheidungen]]

. Entwicklung und Fixes auf separaten Branches durchführen, Naming Convention: feature/Bxxx-optional_detail/developer oder fix/Bxxx/developer (Beispiele: feature/B033-Checkbox/Paul, fix/B011/Patrick) - Doku in: xref:../project_management/project_plan.adoc#praktiken[ProjectPlan.adoc -> 4.Praktiken und Bewertung]
. Pull-Requests nutzen für Merge in Main: 1. Experten erwähnen in Kommentar 2. zwei Devs müssen zustimmen (branch switchen und austesten) dann kann PR freigegeben werden - Doku in: xref:../project_management/project_plan.adoc#praktiken[ProjectPlan.adoc -> 4.Praktiken und Bewertung]

== Learnings / Verbesserungen

* Was gut funktioniert hat:  
** (nicht besprochen)

* Was verbessert werden kann:  
 ** (nicht besprochen)

* Folgeaktionen:  
** (nicht besprochen)

== Nächste Schritte

* Nächstes Meeting: offen  
* Erwartete Themen: Auswertung B033/B011, Feedback von PO, **Umsetzung/Erarbeitung** folgender **User Stories nach aktuellen Vorgaben** (Domänen, Sequenzdiagramm, usw.) 

