= Weekly-Meeting und Review 27.05.2025
Anwesend: Monika, Felix, Nicola (online), Patrick, Paul, Tristan, Martin (vollständig)

== Review durch Team 4.B
- Anwesend von Team 4.B: Pierre und zwei Weitere

.Wissensbereich: 
- Jein, aber Interesse an Wissen/Fakten
-> stark runterbrechen, verlinken, Quellen angeben
- angeben nach welchen Konzepten/Prinzipien die App arbeitet


.Tagebuch:
- minimal halten
- Wie war dein tag? (Abfrage mit Emojis)
- optional: Textfeld

.Offline:
- Nein, eventuell am Ende (SPA)

=== Fragen von Team 4.B

- Wie negative Habits realisieren? (nicht-tun oder tun eintragen?) -> Rückfall eintragen oder Abstinenz (Rauchen)


=== Anmerkungen von Team 4.B

- Persona für andere Stakeholder anlegen ?
- Lo-Fi Wireframes erstellen vor Hi-Fi (App auf Miro), handschriftlich, klick auf button muss verständlich dargestellt werden (Slideshow)

- Bilder von Wireframes ins Repo

- UserStories als *ready* markieren im Project, im refinement sagt PO was wichtig ist, alle besprochene User-Tasks (Sub-Issues der UserStories) kommen ins Sprintbacklog

- Sprint-Review durchführen

== Weekly-Meeting

- UserStories gemeinsam besprechen/aktualisieren
- MoSCow Labels aktualisieren
- technische Entscheidungen (von Dev-Team) vorgestellt, siehe Protokoll "meeting-devteam-2025-05-26.adoc"

=== Review vergangener Woche (Done)

- Bedarfsmeeting User Stories (Felix, Monika, Nicola 21.05.2025) 
- Bedarfsmeeting erste Überlegungen zu technischen Rahmenbedingungen in Miro oder separater Datei (Paul, Tristan, Patrick, Martin 26.05.2025)
- Review durch Gruppe 4.B

=== To Do's
- Wireframes: Online-Treffen, Lo-Fi Version "zeichnen"
- Retro-Meeting durchführen


=== Nächstes Meeting
- Dienstag 15:15 Uhr Z107 03.06.2025 (Retro und Sprintplanning)