= Konsultation 20.10.2025
Anwesend: Monika, Nicola, Patrick, Tristan, Martin, Paul (online)

== Auswertung Feedback von Prof. Anke zu SE 1
=== Projektmanagement
-   "keine Aussagen zu Managementpraktiken und technischen Praktiken"
    => nachtragen: Happy-Index, Tool für Terminfindung (evtl. Link bzw. Screenshot), Lernschritte
-   "Arbeitsverteilung", "Dokumentation", "Abstimmung"
    => nachtragen: Tabelle mit Meeting-Terminen inkl. Links zu Protokollen, Erläuterung zu Abstimmung (wie kamen wir zu Entscheidungen), Benennung Arbeitsgruppen-Organisation inkl. Links zu AG-Protokollen
-   "keine Angaben Deployment"
    => im Abgabedokument war Überschrift ohne Zusatz-Info
    => Verweis auf folgende Infos oder Überschrift raus
    => oder: erste Infos, wo welche Software-Teile liegen und "Anleitung" bzw. Tutorial, wie System nach Crash wieder neue aufgesetzt werden kann (Risiko, wenn nur ein Teammitglied das weiß)
-   "keine Links zu Backlog und Riskboard"
    => Links und kurze Hinführung als Textblock ergänzen
-   "Lessons Learned überarbeiten"
    => in Kategorien unterteilen (technische Aspekte, Teamarbeit, ...)


=== Vision
-  Hinweis: "... ist erstes Dokument des Projekts, alle späteren Details müssen in irgendeiner Weise Rückbezug auf vision.adoc haben / daraus abgeleitet worden sein"
-   "zusätzliche Produktanforderungen etwas dünn"
    => Ergänzung von z.B.: Client-Server-Aufbau (muss aus Visionsdokument entnehmbar sein), evtl. erfülltem Standard, kurze Bedienzeiten, schnelle Navigation, verschlüsselte Kommunikation
    => "Systemfeedback" (Mail an Dev-Team, wenn Probleme) ist eine Funktion (keine Produktanforderung)
    => "Cloud-Backup" (Sicherung der Daten in persönliche Cloud für Gerätewechsel und als Backup) ebenso Funktion 
    => "Client-Server-Anwendung" als Produktanforderung

=== Glossar
-   "Datenstrukturen unklar"
    => nachtragen: alle vorhandenen Objekte (Datenbank-Tabellen / Spalten) und deren Struktur auflisten und kurz beschreiben
    => Backup gehört hier nicht rein

=== Architecture Notebook
-   "Entwurfsentscheidungen / Ziele"
    => korrigieren: Inhalt der beiden Textabschnitte mit Zielen (weiter unten) abgleichen bzw. ergänzen
                    Entwurfsentscheidungen aus dem Abschnitt Architekturziele entfernen
    => nachtragen: z.B. schnelle Entwicklungszyklen, leichter Ersatz von Systembestandteilen (lose Kopplung)
    => entscheiden: Kommentar-Standard (docstring, annotations, ??) - Ziel: automatisierte Programmdoku zum Projektende

=== UX-Konzept
-   "Nutzungskontext"
    => korrigieren: Kontext aus Personas ausführlicher und konkreter beschreiben (was ist die Ausgangssituation, wann/wo und warum wird unsere App genutzt)
    => mehr von den Personas ausgehend beschreiben
-   "Wireframes"
    => nachtragen: Erläuterungstext / Kurzbeschreibung vor den Links
    => oder: Abbildung/Bild in Doku einfügen + Link zum funktionalen Miro-Wireframe
    => korrigieren: echte Daten statt Platzhaltertexte (siehe "Header oder "Kalender" im Miroboard-Wireframe)

== Rücksprache mit Prof. Anke
-   Termin vereinbaren, möglichst am Dienstag, 28.10. nach der VL (ab 15.15 Uhr)
-   Rückfrage Deployment (war eigentlich nicht gefordert)
-   Verknüpfung User Stories - Tasks vorhanden (z.B. B011, B023, B030)
-   "Wireframes rudimentär" - Was genau, sind "Header"/"Kalender" gemeint?
-   Links zu Riskboard und Backlog (nicht explizit gefordert)
-   Abgabeform Beleg SE2 (einzelne Dokumente zu Benutzerhandbuch u.ä.?, technische Grundlage vorgegeben?)
-   Beispiel-Belege für "so sollte das aussehen" oder Bewertungspunkte?


=> Nächstes Meeting: Dienstag, den 21.10. um 12.55 Uhr in Z 136c (Bib-Gruppenarbeitsraum)


== To Do's aus letztem Meeting (heute nicht besprochen)
-	Restliche Risiken ausformulieren (Patrick, Tristan)
-	Präsentation vorbereiten und halten (Felix, Martin)
-	Dokumentation überfliegen und fertigstellen (Monika, Nicola, Patrick, Paul, Tristan)
-	Product backlog (Tristan, Nicola)
-	Lessons learned + Domänenmodell (Monika)
-	Architecture notebook + C4 (Paul, Patrick)
-	Stichpunkte Prototypen, Hochladen in Github Quellcode (Paul)
-	Glossary (Nicola)



