= Meeting 25.11.2025
Anwesend: Monika, Felix (online), Patrick, Tristan (online), Martin, Paul, Nicola (online) (vollständig)

== Besprechen - Änderungen / Ergänzungen Doku:
-   Architecture-Notebook:
    * Annahmen/Abhängigkeiten: Prisma + Docker (stattdessen mpm?)
    * Arch.-relevante Anforderungen: Responsives Design?
    * Entscheidungen und Schichten-Beschreibung: 3-Schicht-Modell
-   Project-Plan:
    * Praktiken: Happy-Index abgeschafft
    * Deployment: Beschreibung, wie Client/Server gestartet wird (Paul, Tristan)

== To Do's
-   Timeful ausfüllen bis Jahresende (alle)
-   Plan mit Beschreibung für Refactoring (Paul, Tristan, Martin)
-   DB-Abfragen durch Prisma-Funktionen ersetzen (Tristan)
-   Einlesen in API (Paul, Tristan, Martin) für Refactoring
-   Domänen-Modell ändern / anpassen für neue Funktionen (Futter usw.) => nur aktuellen Stand darstellen (zukünftige Planungen raus) (Nicola)
-   Farben mittels CSS benennen, um Farbkonzept später einführen bzw. ändern zu können (Patrick, Felix)

-   Überlegung / Beschreibung der Anwendung von Methoden, die gut bzw. nicht gut funktioniert haben (Team-Tops/Team-Flops) (alle)
-   VL nacharbeiten und wichtige Infos zusammenfassen => ?? (Monika)

-   Vorbereitung Vortrag Fachaustausch Tests (Martin), z.B. Protokoll für explorative Tests
-   Frontend-Tests implementieren (Patrick)

zurückstellen bis Testergebnis von Tristan
-   Datenstrukturen (DB-Tabellen) ergänzen (Doku Glossar: Martin)
-   Infos aus Doku Container in Doku (Doku Deployment: Martin)
-   DB-Schema ändern

== Done
-   Anpassung "Definition of Ready" / "Definition of Done" => nur das drinlassen, was wir auch tun (Tristan)
-   HappyIndex wegen fehlendem Nutzen abgeschafft (Doku Managementpraktik: Monika)
-   Mitschrift aus Praktikum ins Whatsapp (Monika)
-   Vorbereitung Folien für Fachaustausch (Patrick)
-   Vortrag halten (Tristan)
-   paralleles Programmieren / Pair Programming => new Way of working => siehe Dev.Protokoll
-   main-branch protected => Protokolle auf Dev-branch pushen
-   Übersicht Testbibliotheken erstellt (Paul) => gespeichert unter /docs/test/testbibliotheken.adoc
-   Beispiel-Belege vergangenes Jahr ins Discord (Monika)
-   Nutzertreffen erfragen für 02.12. ab 15.30 Uhr (Nachtrag: beide Teams haben zugesagt)

=> Weekly:  02.12. vor der VL um 13.00 Uhr in Z 136c (Bib-Gruppenarbeitsraum)
=> Review:  02.12. nach der VL ab ca. 15.30/45 Uhr in S 308b
