= Bedarfs-Meeting 21.05.2025
Anwesend: Monika, Felix, Nicola

== ToDo's beim Treffen mit Nutzergruppe

- Fragen an Nutzergruppe:
1. Wissensbereich sinnvoll?
2. Tagebuch notwendig?

== ToDo's für nächstes Weekly-Meeting

- Entscheidung treffen, ob in den Akzeptanzkriterien der User Stories Check-Boxen nötig sind oder Anstriche reichen


== Notizen (27.05.2025)
- Anwesend von Team 4.B: Pierre, 

.Wissensbereich: 
- Jein, aber Interesse an Wissen/Fakten
-> stark runterbrechen, verlinken, Quellen angeben
- angeben nach welchen Konzepten/Prinzipien die App arbeitet


.Tagebuch:
- minimal halten
- Wie war dein tag? (Abfrage mit Emojis)
- optional: Textfeld

.Offline:
- Nein, eventuell am Ende (SPA)

=== Fragen der Anderen

- Wie negative Habits realisieren? (nicht-tun oder tun eintragen?) -> Rückfall eintragen oder Abstinenz (Rauchen)


=== Anmerkung der Anderen

- Persona für andere Stakeholder anlegen ?
- Lo-Fi Wireframes erstellen vor Hi-Fi (App auf Miro), handschriftlich, klick auf button muss verständlich dargestellt werden (Slideshow)

- Bilder von Wireframes ins Repo

- UserStories als *ready* markieren im Project, im refinement sagt PO was wichtig ist, alle besprochene User-Tasks (Sub-Issues der UserStories) kommen ins Sprintbacklog

- Sprint-Review durchführen

