= Meeting 18.11.2025
Anwesend: Monika, Felix, Patrick (online), Tristan, Martin, Paul, Nicola (vollständig)

== To Do's
-   Mitschrift aus Praktikum ins Discord (Monika)
-   Vorbereitung Folien für Fachaustausch (Patrick)
-   Vortrag halten (Tristan)

-   paralleles Programmieren / Pair Programming => new Way of working => siehe Dev.Protokoll
-   main-branch protected => Protokolle auf Dev-branch pushen
-   DB-Abfragen durch Prisma-Funktionen ersetzen
-   DB-Schema ändern
-   Domänen-Modell ändern / anpassen für neue Funktionen (Futter usw.)
-   Übersicht Testbibliotheken erstellt (Paul) => gespeichert unter /docs/test/testbibliotheken.adoc

-   Infos aus Doku Container in Doku (Doku Deployment: Martin)
-   HappyIndex wegen fehlendem Nutzen abgeschafft (Doku Managementpraktik: Monika)
-   Beispiel-Belege vergangenes Jahr ins Discord (Monika)
-   Anpassung "Definition of Ready" / "Definition of Done" => nur das drinlassen, was wir auch tun (Tristan)
-   Überlegung / Beschreibung der Anwendung von Methoden, die gut bzw. nicht gut funktioniert haben (Team-Tops/Team-Flops) (alle)

zurückstellen bis Testergebnis von Tristan
-   Datenstrukturen (DB-Tabellen) ergänzen (Glossar?) (Martin)

== Done
-   Aufgabenübersicht in Miro (=> Input von anderer Gruppe, wir probieren das aus)
    => Vorlage im Miro anlegen (Nikola)
    => Übersicht "Wer macht gerade was"
    => im Meeting direkt Aufgaben ins Miro-Board schreiben

=> Weekly: 25.11. vor der VL um 13.00 Uhr in Z 136c (Bib-Gruppenarbeitsraum)
=> Nutzertreffen erfragen für 02.12. ab 15.30 Uhr (Nachtrag: Anfrage ist heute abend raus)
