= Weekly-Meeting 17.06.2025
Anwesend: Monika, Felix, Nicola, Patrick, Paul, Tristan, Martin (vollständig)

== To Do's
-	Rücksprache Risiken mit Coach Zirkelbach (Tristan)
- Restliche Risiken ausformulieren (Patrick)
- Individuelle Reflexion ferrtigstellen bis 23.06 (jeder)
- Domänenmodell überarbeiten Sonntag, 22.06 auf Discord (Martin, Nicola, Monika + wer Zeit hat)
- Nächstes Meeting: Dienstag, 24.06 14:30 Uhr auf Discord

== Done
- C4-Modelle nach Absprache mit Prof Anke fertig

== Learnings
- Sprint backlogs: product backlog als Grundlage. Alle Sachsen die aus prdouct backlog konkretisiert sind, dass man sie bearbeiten kann und einer Iteration zugeordnet sind bilden sprint in backlog
- Farben und Design der App noch nicht relevant
- Domänenmodell soll nur aus "must" bestehen

