= Meeting und Konsultation 28.10.2025
Anwesend: Monika, Patrick, Tristan, Martin, Paul (online nur Meeting)

== Dev-Meeting vom 27.10.25
-   ==> separates Protokoll beachten

== To Do's
-   Übertragen der Architektur-Entscheidungen aus Dev-Team-Meeting in Doku (Deployment und Architecture Notebook?) (Tristan)
-   zusätzliche Produktanforderungen ergänzen (Vision?) (Felix)
-   Datenstrukturen (DB-Tabellen) ergänzen (Glossar?) (Martin)
-   B033 und B011 (Subissues) fertigmachen (Patrick, Paul)
-   Rücksprache mit PO:
    => könnten schon andere Tasks oder UserStories angefangen werden?
    => Refinement vor Beginn Sprint 6 (17.11.)
    => neue UserStory: mehrere Einträge neben "Übersicht"?
    => Menü-Eintrag "Habit-Erstellung" (separates Fenster) (B011 Übersicht) in Bearbeitung (Patrick)
-   Timeful ausfüllen bis 20.11. (alle)
-   HappyIndex wegen fehlendem Nutzen abgeschafft (Doku Managementpraktik + Top/Flop: Monika)

== Done
-	Präsentation vorbereiten und halten (Felix, Martin)
-	Dokumentation überfliegen und fertigstellen (Monika, Nicola, Patrick, Paul, Tristan)
-	Lessons learned + Domänenmodell (Monika)
-	Architecture notebook + C4 (Paul, Patrick)
-	Stichpunkte Prototypen, Hochladen in Github Quellcode (Paul)
-	Glossary (Nicola)
-	Restliche Risiken ausformulieren (Patrick, Tristan)
-	Product backlog (Tristan, Nicola)

== Rücksprache mit Prof. Anke, Dienstag, 28.10. nach der VL (ab 15.15 Uhr)
-   Rückfrage Deployment (war eigentlich nicht gefordert)
    => "Wie kommt der Kunde an die Anwendung?"
    => wie und wann wird ausgeliefert
    => wann ist Projektabschluss
-   Verknüpfung User Stories - Tasks vorhanden (z.B. B011, B023, B030)
    => möglichst alle Tasks sollen einer (oder mehreren) UserStories zugeordnet sein, d.h. keine Issues ohne Bezug zu UserStory
-   "Wireframes rudimentär" - Was genau, sind "Header"/"Kalender" gemeint?
    => zu abstrakt
    => keine Platzhalter-Bezeichnungen ("ToDo1"), sondern konkrete Werte, Bezeichnungen
-   Links zu Riskboard und Backlog (nicht explizit gefordert) => doch, siehe PowerPoint
    => einfügen
-   Abgabeform Beleg SE2 (einzelne Dokumente zu Benutzerhandbuch u.ä.?, technische Grundlage vorgegeben?)
    => vgl. VL SE2_0_..
    => nähere Infos folgen
    => voraussichtlich:
        * Entwicklerdoku (Systemaufbau)
        * Admindoku (Installation)
        * Benutzerdoku (Handling)
        * Gruppenreflexion (3 Tops / 3 Flops)
        * Einzelreflexion (welchen Anteil am Gesamtprojekt habe ich, was habe ich für Erkenntnisse gewonnen, vgl. später folgende Leitfragen)
-   Beispiel-Belege für "so sollte das aussehen" oder Bewertungspunkte?
    => gibt es nicht, "es muss für Sie passen"
-   Rollen PO / SM / DevTeam
    => alle Team-Mitglieder sollen (wenigstens was kleines) programmieren
    => möglicherweise Testfälle schreiben oder "ein bisschen Frontend-Programmieren"

=> Nächstes Meeting: Dienstag, den 04.11. um 12.55 Uhr in Z 136c (Bib-Gruppenarbeitsraum)
=> Retro / Planning: KW 46/47 (spätestens 18.11.) oder auch 16.11. online





